---
title: "Distribuição t-Student"
subtitle: "(Construindo a tabela usando R)"
author:
- name: Deivison Venicio Souza
  email: |
   | 🌳🌳🌳🌳🌳🌳
   | deivisonvs@ufpa.br
   | https://github.com/DeivisonSouza
  affiliation: Universidade Federal do Pará - UFPA
fontsize: 14pt
lang: pt-BR
date: |
  | 1ª versão: 18/Abril/2022
  | (Atualizado em: `r format(Sys.Date(),"%d/%B/%Y")`)

output:
  prettydoc::html_pretty:
    theme: leonids
    highlight: github
    toc: yes
    df_print: paged
    number_sections: yes
---

```{r setup, include=T, echo=F}
library(rmarkdown)
knitr::opts_chunk$set(fig.align = "center", 
                      cache = FALSE, 
                      prompt = FALSE, 
                      comment = NA, 
                      eval = TRUE)
```


# Objetivos

- Construir a tabela de distribuição t de Student usando a linguagem R.
- Aprender a encontrar o valor t crítico, com base nos graus de liberdade ($n-1$) e no nível de confiança ($\alpha$) estabelecido.
- O valor t é exigido nos estimadores de erro de amostragem e intervalo de confiança para a estimativa da média populacional da variável de interesse.


# Construindo a tabela (Bicaudal)

- A função `qt()` pode ser usada para obter os valores críticos da Distribuição t-Student. Os principais argumentos da função são: **p** = vetor de probabilidades; e **df** = degrees of freedom (graus de liberdade).

```{r, message=F}
## Função para gerar os valores da distribuição t de Student (Bicaudal)

library(dplyr)

table_t <- function(cl, df){
  mat <- matrix(data = NA, 
                nrow = length(df), 
                ncol = length(cl),
                dimnames = list(df, cl)
                )
  
  for(i in seq_along(df)) {
    for(j in seq_along(cl)) {
      mat[i,j] = abs(qt(p = cl[j]/2, df = df[i], lower.tail = F))
    }
  }
  return(mat)
}
```


```{r}
## Cria vetores com valores para nível de confiança e graus de liberdade

cl <- c(0.1, 0.05, 0.025, 0.01, 0.005, 0.001, 0.0005)
df <- c(1:30, seq(from = 40, to = 120, by = 10))
```

```{r}
## Imprime a tabela da distribuição t-Student

table_t(cl=cl, df=df)
```

**Produzindo uma tabela mais elegante...**

```{r}
library(DT)

# Custom container
sketch <- htmltools::withTags(table(
  class = 'display',
  thead(
    tr(
      th(rowspan = 2, 'gl'),
      th(class = 'dt-center', colspan = 7, 'α')
    ),
    tr(
      lapply(cl, th)
    )
  )
))


datatable(table_t(cl=cl, df=df) %>% 
            as_tibble(rownames = NA) %>% 
            tibble::rownames_to_column("gl"),
          container = sketch,
          rownames = F,
          style = "default",
          class = "display",
          extensions=c("Buttons",'ColReorder'),
          options = list(
            colReorder = TRUE,
            pageLength = 39,
            dom = 'Bfrtip',
            buttons = c('copy', 'csv', 'excel', 'pdf', 'print', I('colvis')),
            scroller = TRUE,
            lengthChange = FALSE,
            searchHighlight = TRUE,
            initComplete = JS(
              "function(settings, json) {",
              "$(this.api().table().header()).css({'background-color': '#517fb9', 'color': '#fff'});","}"
              )
            ),
          caption = htmltools::tags$caption(
            style = 'caption-side: bottom; text-align: center;',
            'Table: ', htmltools::em('Distribuição t-Student (Bicaudal)')
            )
          ) %>% 
  formatRound(columns = -1, digits = 4) %>% 
  formatStyle(columns = c("gl"), fontWeight = 'bold', `text-align` = 'left')
```
